# 请教陈版，交易价格公允性

提问人：frankyao1210 时间：2022-10-14 11:51:57
请教陈老师：拟上市公司的关联方A公司前两年买了些设备 1000 万，政府补助设备的10%即 100 万，假设买完设备后很快就收到了政府补助，现在设备用了两年，账面值现在为 800 万（ 10 年，没算残值），评估师对设备进行评估后，公允价值也是 800 万元。现在拟上市公司在A公司所在的园区设立一个主体B公司，根据园区政策B公司也可以享受购买新设备享受设备价值的10%的政府补贴，购买二手设备没有补贴。那现在A公司和B公司签订设备买卖合同，那该项关联交易的公允价格是评估值 800 万元公允呢？还是A公司实际支出成本的现在价值 720 （900*0.8）公允呢？哪个价格才是交易的公允价格？哪个价值会计师内核及IPO审核机构更能认可？
极端情况下，如果设备是 95 成新，那如果B公司从关联方A按照设备公允价值购买需要 950 万元，如果B公司自己购买新设备申请补贴后的实际支出才 900 万元，这么对比A、B公司之间按设备公允价值交易并不是一个公允的关联交易？
另外，如果政府补助虽然一般都会给，但给的不及时，有一定的时间周期又该如何考虑呢？
谢谢陈老师！

回答人：chenyiwei
公允价值应当是该设备本身的市场价格，不考虑其购买融资来源（如此处的政府补助）影响。至于是否将相当于递延收益摊余金额的资金也一并转给子公司，可由母公司自行确定。如果母公司决定拨付相应资金的，则所拨付的资金增加对该子公司的长期股权投资成本，子公司向应计入资本公积。不能在子公司个别报表层面确认为其他收益（即，不能将其他收益从母公司转入子公司）。

提问人：frankyao1210 时间：2022-10-17 11:00:22
陈老师，不是母公司跟子公司的交易，是母公司（拟上市公司）外部的关联方A跟子公司B的交易。如果这个A、B之间的重大关联交易的标的资产作价按照评估值减去政府补助摊余金额，那问询关联交易是否公允，是否具备解释空间？

回答人：chenyiwei
设备本身的公允价值是不扣除补助款的。但现在的主要问题不是设备本身的公允价值，而是该笔补助款是在什么背景下获得的，是否应转给B公司享有，A公司这样操作是否合规，是否存在套取财政资金等合规问题。